【裁判字號】    97,訴,112
【裁判日期】    970507
【裁判案由】    毒品危害防制條例
【裁判全文】
臺灣板橋地方法院刑事判決               97年度訴字第112號
公  訴  人  臺灣板橋地方法院檢察署檢察官
被      告  甲○○
                    （現於臺灣臺北分監執行中）
上列被告因違反毒品危害防制條例案件，經檢察官提起公訴（九
十六度毒偵字第七九一四號），因被告於本院準備程序中為有罪
之陳述，經本院合議庭裁定以簡式審判程序審理，判決如下：
    主  文
甲○○施用第一級毒品，累犯，處有期徒刑柒月，扣案之一級毒
品海洛因（驗餘淨重合計零點零零壹捌公克）沒收銷燬之。盛裝
毒品之包裝袋壹只、針筒壹支均沒收。
    事  實
一、甲○○前曾因犯竊盜罪，經本院於民國九十五年十一月六日
    以九十五年度簡字第五八０八號判處有期徒刑三月確定，嗣
    減為有期徒刑一月又十五日；復又因犯竊盜罪，經本院於九
    十五年十一月二十日以九十五年度易字第一八二０號判處有
    期徒刑八月確定，嗣減為有期徒刑四月；再因施用毒品違反
    毒品危害防制條例案件，經本院於九十六年一月二十九日以
    九十五年度訴字第二九七六號判處有期徒刑六月確定，嗣減
    為有期徒刑三月。上開三案接續執行，於九十六年七月十六
    日因減刑期滿執行完畢。
二、甲○○曾因施用毒品案件，經本院以九十二年度毒聲字第二
    六六號裁定送觀察、勒戒後，認有繼續施用毒品傾向，再經
    本院以九十二年度毒聲字第六０三號裁定令入強制戒治處所
    施以強制戒治，於九十三年九月六日強制戒治執行完畢，由
    臺灣板橋地方法院檢察署檢察官於九十三年十月二十七日以
    九十三年度戒毒偵字第三四七號為不起訴處分確定。詎甲○
    ○猶不知悔改，基於施用第一級毒品海洛因之犯意，於九十
    六年十月四日中午十二時許，在臺北縣土城市○○路二五四
    號租處，以將海洛因置入針筒後加水注射入人體之方式，施
    用第一級毒品海洛因一次。嗣經警於九十六年十月五日晚間
    七時許，在上址住處查獲，並扣得甲○○所有之海洛因一包
    （毛重０‧二公克）及注射針筒一支。
三、案經臺北縣政府警察局土城分局報告臺灣板橋地方法院檢察
    署官偵查起訴，本院於準備程序進行中，被告就被訴事實為
    有罪之陳述，經告知被告簡式審判程序之旨，並聽取當事人
    之意見後，裁定進行簡式審判程序。
    理  由
一、上揭犯罪事實，業據被告甲○○於警詢、偵查、本院準備程
    序中及審理時坦承不諱，且被告被查獲時，經警採取之尿液
    檢體，經送行政院衛生署認可之臺灣檢驗科技股份有限公司
    檢驗後確呈毒品鴉片類陽性反應，有該公司九十六年十一月
    一日濫用藥物檢驗報告附卷可稽；而經警查獲時扣得之白色
    粉末一包，確含第一級第六項毒品海洛因成分（驗餘淨重計
    ０‧００一八公克），有交通部民用航空局航空醫務中心九
    十六年十月二十九日航藥鑑字第０九六一八０八號毒品鑑定
    書附卷可稽。並有海洛因一包（驗餘淨重０‧００一八公克
    ）、針筒一支扣案可資佐證，被告施用第一級毒品海洛因之
    犯行，即堪認定。
二、第查，被告曾因施用毒品案件，經本院以九十二年度毒聲字
    第二六六號裁定送觀察、勒戒後，認有繼續施用毒品傾向，
    再經本院以九十二年度毒聲字第六０三號裁定令入強制戒治
    處所施以強制戒治，於九十三年九月六日強制戒治執行完畢
    ，由臺灣板橋地方法院檢察署檢察官於九十三年十月二十七
    日以九十三年度戒毒偵字第三四七號為不起訴處分確定等情
    ，有臺灣高等法院被告前案紀錄表在卷足憑。被告於強制戒
    治執行完畢釋放後，五年內再犯施用第一級毒品之犯行堪予
    認定，事證明確，應依法論科。
三、核被告甲○○所為，係犯毒品危害防制條例第十條第一項之
    施用第一級毒品罪，其施用毒品前後之持有毒品行為，應為
    施用之高度行為所吸收，不另論罪。被告有上揭事實欄記載
    之犯罪科刑及執行紀錄，有臺灣高等法院被告前案紀錄表附
    卷可考，其於受有期徒刑之執行完畢後，五年以內再犯有期
    徒刑以上之罪，為累犯，應依刑法第四十七條第一項之規定
    加重其刑。爰審酌被告之素行，多次漠視法令之禁制，恣意
    濫用毒品戕害己身，顯無悔改之意，惟於他人尚無明顯重大
    危害，及其犯後坦承犯行，態度尚佳等一切情狀，量處如主
    文所示之刑，以資懲儆。
四、扣案之第一級毒品海洛因（驗餘淨重０‧００一八公克），
    應依毒品危害防制條例第十八條第一項規定沒收銷燬之。上
    開毒品係以一只塑膠袋包裝，既係用於包裹毒品，防其裸露
    、潮濕，便於攜帶，可與毒品分離，係供本案犯罪所用之物
    ，且係屬被告所有，因毒品危害防制條例第十九條第一項並
    無就犯同條例第十條之罪所用之物，應予沒收之規定，故依
    刑法第三十八條第一項第二款規定宣告沒收。又針筒一支，
    係被告所有、供其施用毒品所用之物，業經被告供承在卷，
    依刑法第三十八條第一項第二款規定宣告沒收。
據上論斷，應依刑事訴訟法第二百七十三條之一第一項、第二百
九十九條第一項前段，毒品危害防制條例第十條第一項、第十八
條第一項，刑法第十一條前段、第四十七條第一項、第三十八條
第一項第二款，判決如主文。
本案經檢察官林俊峰到庭執行職務。
中    華    民    國    97    年    5     月    7     日
                  刑事第八庭  法  官  潘翠雪
上列正本證明與原本無異。
如不服本判決，應於送達後十日內敘明上訴理由，向本院提出上
訴狀
                              書記官  江文彬
中    華    民    國    97    年    5     月    7     日
附錄本案論罪科刑法條全文：
毒品危害防制條例第10條
施用第一級毒品者，處 6 月以上 5 年以下有期徒刑。
施用第二級毒品者，處 3 年以下有期徒刑。


司法院資訊處製作；財團法人民間司法改革基金會備份。
